ACORDAO-COMPLETO-2401489

ACÓRDÃO DE RELAÇÃO

ACÓRDÃO DE RELAÇÃO 3768/2020 ATA 10/2020 - SEGUNDA CÂMARA

Acórdão 3768/2020-TCU-Segunda Câmara
Trata-se de monitoramento do Acórdão 11889/2016-TCU-Segunda Câmara, de minha relatoria, que considerou ilegais os atos de concessão de aposentadoria a Maria das Dores Acioli de Lima, Maria das Graças da Silva Cavalcante e Márcia Maria Lobo Garcia, servidoras inativas da Universidade Federal da Bahia.
A negativa de registro deu-se em razão da inclusão de parcela judicial irregular, concedida a título de hora extra, e da vantagem pessoal do artigo 5º do Decreto 95.689/1988, na base de cálculo dos proventos.
No referido acórdão, a 2ª Câmara determinou à Universidade Federal da Bahia que cessasse os pagamentos decorrentes dos atos impugnados.
A unidade jurisdicionada informou, entretanto, estar impossibilitada de cumprir essa determinação tendo em vista as interessadas se encontrarem amparadas por decisões judiciais proferidas nos autos do Agravo de Instrumento 0016183-32.2010.4.01.0000/BA, dos Agravos de Instrumento 0033169-22.2014.4.01.0000 e 0049242-69.2014.4.01.0000 e do Mandado de Segurança 0043188-86.2011.4.01.3300 e de recursos interpostos junto ao Tribunal Regional Federal da 1ª Região.
considerando que o TRF-1, em grau de recurso de mandado de segurança, proferiu decisão no sentido de "determinar à Impetrada que mantenha o pagamento da rubrica denominada Vantagem Pessoal do Art. 5º do Decreto 95.689/88 nos contracheques dos substituídos do Impetrante";
considerando a Questão de Ordem 4/2011, aprovada pelo Plenário em 8/6/2011;
considerando os pareceres uniformes constantes dos autos;
os ministros do Tribunal de Contas da União, reunidos em Sessão de 2ª Câmara, ACORDAM, por unanimidade, de acordo com os pareceres emitidos nos autos e com fundamento no art. 143, inciso V, alínea "a" do Regimento Interno, em realizar a determinação abaixo indicada e em promover o arquivamento dos presentes autos.
1. Processo TC-Processo 025.656/2016-3 (APOSENTADORIA) 
1.1. Classe de Assunto: V.
1.2. Interessadas: Maria das Dores Acioli de Lima (CPF XXX.048.694-XX) ; Maria das Graças da Silva Cavalcante (CPF XXX.885.705-XX) ; Márcia Maria Lobo Garcia (CPF XXX.477.705-XX) .
1.3. Unidade: Universidade Federal da Bahia.
1.4. Relatora: ministra Ana Arraes.
1.5. Representante do Ministério Público: procurador Sergio Ricardo Costa Caribé.
1.6. Unidade Técnica: Secretaria de Fiscalização de Pessoal (Sefip) .
1.7. Representação legal: não há.
1.8. Determinar à Secretaria de Fiscalização de Pessoal que, nos termos da Questão de Ordem 4/2011 - Plenário, encaminhe ao Departamento de Assuntos Extrajudiciais da Advocacia-Geral da União, as informações necessárias para acompanhamento do Agravo de Instrumento 0016183-32.2010.4.01.0000/BA, dos Agravos de Instrumento 0033169-22.2014.4.01.0000 e 0049242-69.2014.4.01.0000, e do Mandado de Segurança 0043188-86.2011.4.01.3300, todos em trâmite no Tribunal Regional Federal da 1ª Região, dando ciência à Consultoria Jurídica do TCU.

Segunda Câmara

Universidade Federal da Bahia.

Maria das Dores Acioli de Lima (CPF XXX.048.694-XX); Maria das Graças da Silva Cavalcante (CPF XXX.885.705-XX); Márcia Maria Lobo Garcia (CPF XXX.477.705-XX).

ANA ARRAES

não há.

Procurador Sergio Ricardo Costa Caribé.

APOSENTADORIA (APOS)

Secretaria de Fiscalização de Pessoal (Sefip).